最高法院刑事判決　　　　　　　　　　　　　　　　九十一年度台上字第七二八號
　　上　訴　人　甲○○
右上訴人因偽造文書案件，不服台灣高等法院中華民國八十八年九月二十三日第二審
判決（八十八年度上訴字第一三一六號，起訴案號：台灣板橋地方法院檢察署八十七
年度偵字第六九一七號），提起上訴，本院判決如左：
    主  文
上訴駁回。
    理  由
按刑事訴訟法第三百七十七條規定，上訴於第三審法院，非以判決違背法令為理由，
不得為之。是提起第三審上訴，應以原判決違背法令為理由，係屬法定要件。如果上
訴理由狀並未依據卷內訴訟資料，具體指摘原判決不適用何種法則或如何適用不當，
或所指摘原判決違法情事，顯與法律規定得為第三審上訴理由之違法情形，不相適合
時，均應認其上訴為違背法律上之程式，予以駁回。本件原判決維持第一審依牽連犯
關係，論上訴人甲○○以共同以犯竊盜罪為常業，累犯罪，判處有期徒刑年，並諭
知應於刑之執行前令入勞動場所強制工作年之判決，駁回上訴人在第二審之上訴。
係依憑上訴人於警訊中供承共犯廖學欽竊車時，其亦在旁，嗣與廖學欽各自騎駛贓車
時，為警查獲；及於原審調查時陳明洪堯欽偽簽陳文欽名義之租約租用倉庫時，其有
在場之情事，扣案之Ｔ型破壞鎖頭工具一把及如原判決附表三所示之物品，證人李金
盛、蔡信、陳文欽、董建甫及警員曾俊誠、胡東宏之證詞，卷附被害人之警訊筆錄、
贓物領據、機車失竊之電腦查詢紀錄、照片六張等證據資料，而為論斷，已敘述其所
憑之證據及認定之理由。而以上訴人否認有右揭犯行及所為辯解，為事後畏罪之詞，
無足採取，在理由內依憑調查所得證據詳加指駁；並說明上訴人係連續多次竊盜，且
租用倉庫從事贓車解體，顯係以犯竊盜罪為常業，賴以維生，應係犯刑法第三百二十
二條之常業竊盜罪，且上訴人之犯行對社會大眾之財產有嚴重之危害，影響社會治安
甚大，依竊盜犯贓物犯保安處分條例之規定，應諭知於刑之執行前令入勞動場所強制
工作三年之理由。從形式上觀察，原判決並無違背法令之情形存在。上訴意旨置原判
決所為明白論斷於不顧，專憑其個人之意見，就原判決理由已經詳細說明之事項，及
原審採證認事之職權行使，漫事爭執，或泛言原判決有判決理由矛盾及應於審判期日
調查之證據而未予調查之違誤，難認已符合首揭法定之第三審上訴要件。又查：證據
之取捨，為事實審法院之職權。原判決已敘明依據上訴人於警訊之供詞，扣案之Ｔ型
破壞鎖頭工具一把及如原判決附表三所示之物品，證人李金盛、蔡信、陳文欽、董建
甫及警員曾俊誠、胡東宏之證詞，卷附被害人之警訊筆錄、贓物領據、機車失竊電腦
查詢紀錄、照片六張等證據，參以上訴人無法交待原判決附表二之贓車來源，足證該
批贓車乃上訴人與其同夥共同竊盜所得之情事，認定上訴人有前開犯行之理由，另原
判決引用台灣高等法院民國八十六年度上訴字第六一四四號之判決，乃在說明未能證
明上訴人於八十五年間有竊盜之犯行，且亦查無證據可資認定上訴人自八十六年三月
租用倉庫後，至同年十一月間有竊盜之犯行，並非以上訴人之前案判決或前科，作為
上訴人有罪判決之證據之一，上訴意旨主張本件無積極證據證明其有竊盜之犯行，且
原判決以其前案紀錄推定其有竊盜行為等語，無非就原審採證認事之職權行使，專憑
己見，任意指摘，再為事實上之爭執，自非適法之第三審上訴理由。其上訴違背法律
上之程式，應予駁回。
據上論結，應依刑事訴訟法第三百九十五條前段，判決如主文。
中      華      民      國    九十一    年      二      月      六      日
                              最高法院刑事第十一庭
                                  審判長法官  林  增  福
                                        法官  邵  燕  玲
                                        法官  吳  昆  仁
                                        法官  陳  世  雄
                                        法官  惠  光  霞
      右正本證明與原本無異
                                              書  記  官
中      華      民      國    九十一    年      二      月     十八     日
